Inventaris van het archief van de heerlijkheid Voshol, 1543-1835
Nationaal Archief, Den Haag
- DE HEERLIJKHEID TER AAR
  - Bestuur, e.
    - bijzonder
      - Waterstaat, 6.
        - Bruggen, 6.4
          - Stukken betreffende de vernieuwing van de Aardammerbrug, 1720-1721; met retroacta, 1697-1702., [1697-1702, 1720-1721 en z.j.]; 417; 3 katernen en 3 stukken
          - Akten van bevestiging door het hoogheemraadschap Rijnland en burgemeesters van Haarlem van schout en ambachtsbewaarders van Ter Aar in het recht tot de verbreding van de Aardammerbrug in de Korteraarse polder, 1757; afschriften, 1757 en z.j.; 418; 2 stukken
          - Memorie van schout en ambachtsbewaarders van Ter Aar betreffende de verwerking van steen in een brug, z.j.; 419; 1 katern
        - Sluizen, 6.5
          - Stukken betreffende het verbod door Joost de bastaard van Brederode, baljuw van Voshol, Gerard van Spaarnwoude, baljuw van Brederode, en Jan van Alkemade aan ingezetenen van Aarlanderveen de sluis in de Aardijk te openen zonder toestemming van ingezetenen van Ter Aar, 1534; afschrift, 1639; afschrift, 1718., [1534, 1639, 1718]; 420; 1 stuk
          - Rekening van Steven van Campen wegens levering van hout voor herstelwerkzaamheden aan de Korteraarse sluis, 1702; met aantekeningen, z.j.; afschrift, z.j., [1702 en z.j.]; 421; 2 stukken
          - Stukken betreffende een overeenkomst van schout en ambachtsbewaarders van Ter Aar met schout en molenmeesters van de Noordeindse polder in Aarlanderveen inzake de bijdrage van ingezetenen van Aarlanderveen in het onderhoud van sluizen en sluistochten, 1704-1718.; 422; 1 omslag
          - Aantekeningen van Cornelis van Aerssen betreffende de rekeningen van de Korteraarse sluis over, 1707-1712, z.j.; 423; 1 stuk
          - Memorie van ingelanden van de Korteraarse polder en turfschippers van Ter Aar betreffende de vervanging van de grote sluis in de Aar door een bruggetje, z.j.; met afschrift, z.j, 424; 1 katern en 1 stuk
        - Waterlozing, 6.6
          - algemeen, 6.6.1
            - Stukken betreffende een overeenkomst van schout en ambachtsbewaarders van het noordeinde van Aarlanderveen met ingezetenen van Ter Aar over plaatsing van watermolens in Aarlanderveen, die op de Aar zullen afwateren, 1583; afschriften, z.j., [1583 en z.j.]; 425; 1 katern en 4 stukken
            - Stukken betreffende de aanleg door de grafelijkheid van Holland en schout en ambachtsbewaarders van Ter Aar, Esselijkerwoude, Leimuiden, Nieuwkoop, Nieuwveen, Rijnsaterwoude, Schoot, Vrijhoeven en Zevenhoven van een kade tegen het water van Amstel en Rijn, 1648-1649.; 426; 1 katern en 1 stuk
            - Stukken betreffende het onderhoud van vier verlaten tegen het Amstelwater door de grafelijkheid van Holland en schout en ambachtsbewaarders van Aarlanderveen, Korteraar, Nieuwkoop, Nieuwveen, Schoot, Vrijhoeven en Zevenhoven, 1704-1753.; 427; 1 omslag
          - bijzonder, 6.6.2
            - Kohier van het Spaarndammer geld, bijgehouden tot 1707., 1703; 428; 1 katern
            - "Morgenboeken", kohieren voor de omslag van Rijnlands waterstaatsheffingen van de Herewegse, Korteraarse, Langeveldse, Middel -, Noordeindse en Uiteindse polders, 1710-1711.; 429; 5 katernen en 1 stuk
            - Rekeningen van molenmeesters van de Hogewegse, Korteraarse, Langeveldse, Middel -, Noordeindse, Uiteindse en Vrijhoevense polders, 1711-1716; afschriften, z.j., [1711-1716 en z.j.]; 430; 1 omslag
            - Briefwisseling tussen de heer van Voshol en Cornelis de Graat en Jacob van der Hoorn, landmeters, betreffende hun metingen in de polders van Ter Aar, 1741-1750.; 431; 1 omslag
        - Vervening, 6.7
          - algemeen, 6.7.1
            - Memorie van Cornelis van Aerssen betreffende verordeningen op het slagturven over 1548-1595, z.j.; 432; 1 katern
            - Rekest van ambachten ten noorden van de Hoge Rijndijk aan de Staten van Holland om ontslag van kosten voor de schouw van het hoogheemraadschap wegens slagturven, 1625; afschrift, 1626; 433; 1 stuk
            - Resolutie van het hoogheemraadschap Rijnland betreffende een verbod op slagturven, 1661; afschrift, z.j., [1661 en z.j.]; 434; 1 stuk
            - Rekest van ingezetenen van de Zuideindse polder om achterlating van een pad na de vervening, concept., 1707; 435; 2 stukken
            - Aantekeningen betreffende verordeningen van de schout uit het jaar 1693 inzake de afstand, die men bij vervening tot de dijk dient te bewaren, 1712 en z.j.; 436; 2 stukken
            - Verordening van het hoogheemraadschap Rijnland betreffende de opgave van te vervenen land aan de secretaris van het ambacht, 1713.; 437; Gedrukt p; 1 stuk
            - Akte van overeenkomst van Cornelis van Aerssen met schout en ambachtsbewaarders van Ter Aar betreffende vervening en de recognitiegelden daarvoor, 1718; met concepten en afschrift, z.j., [1718 en z.j.]; 438; 4 stukken
          - meting, 6.7.2
            - Leggers van verveende landen, (1714) en 1717; met bijlagen, 1712-1727., 439-440; 2 delen en 1 omslag
              - (1714)., 439; 1 deel
              - 1717; met bijlagen, 1712-1727. [1712-1727], 440; 1 deel en 1 omslag
            - Stukken betreffende de meting van veenlanden in Ter Aar, z.j.; 441; 2 katernen en 4 stukken
          - verveners, 6.7.3
            - algemeen, 6.7.3.1
              - Register van namen van degenen, die willen slagturven, 1647; met aantekeningen, 1648., [1647, 1648]; 442; 1 katern
              - Lijst van namen van degenen, die willen slagturven, 1648.; 443; 1 stuk
              - Staten van namen van degenen, die willen slagturven, 1678-1680.; 444; 3 katernen en 2 stukken
              - Rekest van ingelanden van de Uiteindse polder aan Adriaan van Sterreveld, gemachtigde, om te mogen slagturven, 1696-1697.; 445; 1 stuk
              - Lijst van eigenaars met hun percelen aan de Aar bij de Leidse vaart, 1710.; 446; 1 stuk
              - Staten van bevestigingen door het hoogheemraadschap Rijnland en de heer van Voshol van de rechten op vervening in de Bloklandse, Herewegse, Korteraarse, Middel -, Noordeindse, Schilker, Schouten-en Uiteindse polders over, 1605-1727, z.j.; 447; 1 pak
              - Stukken betreffende de bevestiging door het hoogheemraadschap Rijnland en de heer van Voshol van het recht op slagturven, 1710-1766.; 448; 1 pak
            - bijzonder, 6.7.3.2
              - Rekest van Hendrik van Polen en Pieter Dreye aan het hoogheemraadschap Rijnland om 2 morgen 3 hont in de Uiteindse polder te mogen vervenen, z.j.; met gunstige beschikking, 1696., [z.j. en 1696]; 449; 2 stukken
              - Stukken betreffende percelen, gekocht door Pieter van Leiden, heer van Vlaardingen, en zijn bevestiging in het recht op de vervening daarvan, 1717-1721.; 450; 4 stukken
              - Staat van namen van degenen, die zullen vervenen maar nog niet zijn begonnen, 1718.; 451; 1 stuk
              - Stukken betreffende percelen in de Middel-en Uiteindse polders, die slechts ten bate van ambacht, armen of kerk met toestemming van de heer mogen worden verveend, 1723.; 452; 1 katern en 1 stuk
              - Stukken betreffende de bevestiging door het hoogheemraadschap Rijnland en de heer van Voshol van het recht op het slagturven van 51 morgen 337 roeden in de Korteraarse polder, 1755-1756.; 453; 1 omslag
            - uitgevoerd werk, 6.7.3.3
              - Stukken betreffende vervening in de Uiteindse polder, 1697.; 454; 4 stukken
              - Aantekeningen betreffende vervening in de Bloklandse, Middel -, Noordeindse, Schilker en Uiteindse polders, 1715-1720 en z.j.; 455; 1 omslag
              - Stukken betreffende vervening in de Korteraarse polder, 1750-1771.; 456; 1 omslag
              - Staten van verveende roeden in Ter Aar over, 1672-1727, z.j.; 457; 2 stukken
              - Staten van geslagturfde roeden in Ter Aar, opgegeven aan schout en ambachtsbewaarders, 1768-1772.; 458; 5 katernen
          - waarborgfonds, 6.7.4
            - algemeen, 6.7.4.1
              - Reglement van heer, schout en ambachtsbewaarders voor een waarborgfonds ter afkoop van landsbelasting van verveend land in Ter Aar, concept., 1716; 459; 1 stuk
            - bijzonder, 6.7.4.2
              - Rekeningen van ambachtsbewaarders van het waarborgfonds, 1705-1771; met bijlagen, 1713-1724., 460; 1 pak
              - Legger van verveend land ten behoeve van het waarborgfonds en de te betalen verpondingen, ca. 1710.; 461; 1 katern en 2 stukken
              - Staten van verveend land ten behoeve van obligaties en renten daarvan over, 1680-1760, 1710 en z.j.; 462; 1 omslag
              - Stukken betreffende processen, gevoerd door de heer van Voshol en schout en ambachtsbewaarders van Ter Aar tegen veenlieden over achterstallige betalingen aan het waarborgfonds, 1713-1722.; 463; 1 pak
              - Rekest van heer, schout en ambachtsbewaarders aan Gecommitteerde Raden om betaling door veenlieden aan het waarborgfonds voor de vervening, z.j.; concept; met gunstige beschikking, 1714., [z.j. en 1714]; 464; 1 katern
              - Aantekeningen van Cornelis van Aerssen betreffende het waarborgfonds voor verveend land en de lasten van het ambacht, z.j.; met brief van Rosenboom, advokaat, aan Cornelis van Aerssen betreffende de bevoegdheid van het hoogheemraadschap Rijnland, 1714.; 465; 4 stukken
              - Brief van Maarten Dobbe aan Cornelis van Aerssen betreffende de wijze van afkoop van de waarborgsom door de ingezetenen van Hazerswoude, 1714; met bijlagen, 1683-1710; afschrift, z.j., [1714, 1683-1710 en z.j.]; 466; 2 stukken
              - Obligaties ten behoeve van het waarborgfonds van verveend land, 1714-1771; afschrift, z.j., [1714-1771 en z.j.]; 467; 1 pak
              - Akte van toezegging door Jacob van Kints van betaling aan het waarborgfonds wegens 4 morgen 3 hont in de Herewegse polder, 1715; afschrift, z.j., [1715 en z.j.]; 468; 1 stuk
              - Aantekeningen betreffende de achterstallen van twaalf veenlieden bij het waarborgfonds, 1716.; 469; 1 omslag
              - Staat van namen van degenen, die hun voorlopige bijdrage over 1714-1719 aan het waarborgfonds dienen te voldoen, z.j., [1714-1719 en z.j.]; 470; 1 deel
              - Brieven van Cornelis van Aerssen aan schout en ambachtsbewaarders van Ter Aar betreffende verkoop van veenland zonder de bijdrage aan het waarborgfonds te hebben geregeld, concepten., 1723-1724; 471; 2 stukken
              - Memorie van Cornelis van Aerssen betreffende de afrekening der renten van het waarborgfonds over, 1668-1722, 1724.; 472; 1 katern
              - Kwitanties van het hoogheemraadschap Rijnland voor schout en ambachtsbewaarders wegens betaling aan het buitengewone waarborgfonds, 1771-1773; afschriften, z.j., [1771-1773 en z.j.]; 473; 3 stukken
          - eigendommen, 6.7.5
            - Staat van de eigendommen van het ambacht in de Herewegse, Middel-en Uiteindse polders en het daarvoor gestorte kapitaal, z.j.; 474; 1 stuk
            - Rekeningen van Frans van Zijl, molenmeester van de Noordeindse polder, van de verlaten landen, 1709-1712.; 475; 1 katern en 2 stukken
            - Stukken betreffende de overdracht van verveende landen aan het ambacht wegens verzuim de bijdrage aan het waarborgfonds te voldoen, 1715-1716.; 476; 6 stukken
            - Stukken betreffende de verkoop door het ambacht van verveend land, 1723-1756.; 477; 5 stukken
            - Lijst van het wateroppervlak in Ter Aar, z.j.; 478; 1 stuk
          - lastgeld, 6.7.6
            - Brief van Leendert van Beesd, deurwaarder van het hoogheemraadschap Rijnland, aan Cornelis van Aerssen betreffende het lastgeld en de verordening van Gecommitteerde Raden, dat C. van Zevenhoven, schout, diens stukken in de ambachtskist moet deponeren, 1717; met bijlage, 1699-1703; afschrift, z.j., [1717, 1699-1703 en z.j.]; 479; 2 stukken
            - Rekeningen van schout en ambachtsbewaarders van het lastgeld, toekomend aan het hoogheemraadschap Rijnland en van de renten van verveende roeden in Ter Aar, 1768-1771; afschriften, z .j., [1768-1771 en z.j.]; 480; 4 katernen
              Zie ook: Ter Aar, inv.nrs. 102-103.
            - Aantekeningen betreffende de rekeningen van het lastgeld over, 1684-1751, z.j.; 481; 1 katern en 1 stuk
          - stuivergeld, 6.7.7
            - Kwitanties van het hoogheemraadschap Rijnland voor schout en ambachtsbewaarders van Ter Aar wegens betaling van het stuivergeld van verveende roeden, 1714-1771; afschriften, z.j., [1714-1771 en z.j.]; 482; 1 pak
        - Droogmakerij, 6.8
          - Reglementen op droogmakerijen, concepten., z.j.; 483; 1 omslag
          - Aantekeningen van Cornelis van Aerssen betreffende bedijking van verveend land of meren, z.j.; 484; 1 stuk
          - Stukken betreffende de Wassenaarse polder, 1666-1725.; 485-487; 1 omslag
            - Akten van vergunning van de Staten van Holland voor de aanleg van de droogmakerij, gelegen in de ambachten Ter Aar, Kalslagen, Leimuiden, Nieuwveen en Vriezekoop, 1666-1724., 485; 2 katernen en 3 stukken
            - Stukken betreffende de kwijtschelding van verpondingen in de Wassenaarse polder, 1710-1717 en z.j., 486; 4 stukken
            - Staat van namen van eigenaars van 128 morgen 225 roeden in de polder, zijnde het gedeelte van Ter Aar, 1725 en z.j., 487; 1 katern en 1 stuk
          - Stukken betreffende de droogmakerij van Langeraar, 1720-1743.; 488-490; 7 stukken
            - Stukken betreffende de oprichting van een maatschap van Langer- en Korteraar om te komen tot herbeplanting van de verlaten landen met houtgewas, 1720-1721., 488; 4 stukken
            - Akte van overeenkomst van Cornelis van Aerssen met schout en ambachtsbewaarders van Ter Aar betreffende hun taken in de droogmakerij, 1731., 489; 1 stuk
            - Staten van de gelden ontvangen voor vergunningen tot de droogmakerij van Langeraar, 1739-1741., 490; 2 stukken
          - Stukken betreffende de Vierambachtspolder, 1730-1747 en z.j.; 491-503; 1 deel, 1 omslag, 10 katernen en 13 stukken
            - Brieven van Jacob Bevelander, schout, Johan Burghard, secretaris, en Arnoldus de Sterke, advokaat, aan Cornelis van Aerssen betreffende het plan tot een droogmakerij in de vier ambachten Ter Aar, Esselijkerwoude, Oudshoorn en Rijnsaterwoude, 1730-1732., 491; 1 omslag
            - Lijst van namen van intekenaren te Esselijkerwoude en Oudshoorn voor de droogmakerij, z.j., 492; 1 stuk
            - Rekest van heren, schouten en ambachtsbewaarders van Ter Aar, Esselijkerwoude, Oudshoorn en Rijnsaterwoude aan de Staten van Holland om gezamenlijk een droogmakerij aan te mogen leggen, (1736)., 493; Gedrukt; 1 katern
            - Akte van bevestiging door de Staten van Holland van de ambachten Ter Aar, Esselijkerwoude, Oudshoorn en Rijnsaterwoude in het recht op de gezamenlijke aanleg van een droogmakerij, 1736; met reglement, 1736. 1736, 494; 4 katernen
              In viervoud.
            - Akte van voorwaarden voor de bedijking van de kavels van Esselijkerwoude en Rijnsaterwoude, z.j., 495; 1 katern
            - Staat van de verkopingen door dijkgraaf en heemraden van kavels in de Vierambachtspolder achter Woubrugge en langs de Leidse vaart, 1736., 496; 1 stuk
            - Lijst van uitgaven voor personele kosten wegens de droogmaling, z.j., 497; 1 stuk
            - Stukken betreffende de aanbesteding van de bouw van zes achtkantige watermolens in de droogmakerij, 1739-1740., 498; 2 katernen en 5 stukken
            - Resoluties van de Staten van Holland betreffende sluiting van de ring rond de polder, 1739; afschrift,1739, 499; 1 stuk
            - Brief van Cornelis Drijfhout, advokaat, aan Cornelis van Aerssen betreffende het aandeel van de Zwetpolder in de kosten van de droogmakerij, 1739., 500; 1 stuk
            - Stukken betreffende de kwijtschelding door de Staten van Holland van de gewone verpondingen aan de Vierambachtspolder, 1744-1766., 501; 2 katernen en 2 stukken
            - Rekening van Daniel Uyttenbogaert van de droogmaling van de Herewegse, Middel-en Uiteindse polders in de Vierambachtspolder, 1747; afschrift, 1747, 502; 1 deel
            - Stuk houdende een bekendmaking door schout en secretaris van Rijnsaterwoude betreffende de inhuring van kavels, z.j., 503; 1 stuk
      - Eigendommen en financiën, 7.
        - Stukken betreffende inkomsten en uitgaven van viswateren, horend aan het ambacht, 1706-1718.; 504; 1 omslag
        - Stukken betreffende de verpachting door schout, ambachtsbewaarders en molenmeesters van viswateren en verlaten landen in de Herewegse, Korteraarse, Langeveldse, Middel -, Noordeindse, Schilker en Zuideindse polders, 1708-1717.; 505; 1 omslag
        - Staat van percelen, begroeid met heermoes, en van wateren, opgesteld door Van Weel, landmeter, 1710.; 506; 1 katern
        - Stukken betreffende de aflossing van een obligatie van f 1200,- door het ambacht gevestigd op de sluizen en het verlaat in de Korteraarse hoek, van Geertruida Gael, 1712-1714; met retroacte, 1702., [1712-1714, 1702]; 507; 1 omslag
        - Staat van aan het ambacht behorende turfstalen en schuren, 1712-1716.; 508; 1 stuk
        - Lijst van percelen, die bij executie of overdracht aan het ambacht zijn gekomen in, 1715 en 1716, z.j.; 509; 2 stukken
        - Stukken betreffende de inkomsten en uitgaven van percelen, behorend aan het ambacht, 1716-1727.; 510; 1 omslag
        - Brieven betreffende de aflossing door het ambacht van een obligatie van f 300,- van Gijsbert van Heusden, 1717; afschriften, z.j., [1717 en z.j.]; 511; 1 stuk
        - hoofdelijke omslag en stok, 7.1
          - Memorie van schout en ambachtsbewaarders van Ter Aar betreffende inzameling van de hoofdelijke omslag van, 1626, 1625.; 512; 1 stuk
          - Rekening van schout, secretaris en ambachtsbewaarders van de stok en de omslag, 1667-1706; met bijlagen, 1686-1711., [1667-1711]; 513; 1 pak
          - Staten van namen van personen, die niet in staat zijn de stok te betalen, 1710-1715.; 514; 1 katern en 2 stukken
          - Memorie betreffende het bedrag van de omslag in de rekening over 1710 van de stok, 1712.; 515; 1 stuk
        - binnenlandse kosten, 7.2
          - Stukken betreffende bevestigingen door het hoogheemraadschap Rijnland van schout en ambachtsbewaarders in het recht op de omslag van binnenlandse kosten over, 1692-1703, 1701-1709.; 516; 1 katern en 5 stukken
          - Memories van Clemens Stouthandel en Cornelis, zijn zoon, betreffende posten op de rekeningen van de binnenlandse kosten, 1702-1704.; 517; 3 stukken
        - hoofden, 7.3
          - Aantekeningen van Cornelis van Aerssen betreffende de rekeningen van de hoofden over, 1674-1723, z.j.; 518; 1 katern
          - Stukken betreffende inkomsten, uitgaven en saldi in de rekeningen van de hoofden, 1650-1750.; 519; 1 pak
          - Rekeningen van de hoofden, 1687-1770; met bijlagen, 1702-1763 en z.j., [1687-1770 en z.j.]; 520; 1 pak
            Zie ook: Ter Aar, inv.nrs. 104-115.
          - Lijst van leges voor schout, secretaris, ambachtsbewaarders en bode en van verteringen, die dienen te komen op de rekeningen van de hoofden en die van de landen, 1720.; 521; 1 stuk
        - landen, 7.4
          - Staat van posten die geroyeerd zijn in de rekeningen van de landen over 1698-1708 en waarvan de belanghebbenden plaatsing in de rekeningen van de hoofden dienen te verzoeken, z.j.; 522; 1 katern
          - Aantekeningen van Cornelis van Aerssen betreffende de rekeningen van de landen over, 1667-1722, z.j.; 523; 1 katern en 1 stuk
          - Rekeningen van de landen, 1679-1771; met bijlagen, 1679-1719., 524; 1 pak
            Zie ook: Ter Aar, inv.nrs. 116-121.
          - Stukken betreffende inkomsten, uitgaven en saldi in de rekeningen van de landen, 1704-1750.; 525; 1 omslag
          - Stukken betreffende rekesten van Jacob Bevelander, schout, en Johan Burghard, secretaris, aan de heer van Voshol om vaste posten voor hun persoonlijke uitgaven in de rekeningen van de landen te mogen brengen, 1718-1725.; 526; 1 omslag
      - Belasting, 8.
        - meting, 8.1
          - Kohieren van de verpondingen van Ter Aar, 1628-1728; met bijlagen, 1643; met uittreksels, z.j., [1628-1728 en z.j.]; 527-531; 5 delen en 1 omslag
            - Kohier, 1628; afschrift, 1706; met uittreksels, z.j. [1628, 1706 en z.j.], 527; 1 deel en 4 stukken
            - Kohier, 1638; met uittreksels, z.j. [1638 en z.j.], 528; 1 deel en 2 stukken
            - Kohier, 1643; met bijlagen, 1643. [1643], 529; 1 deel en 4 stukken
            - Kohier, 1646; met uittreksels, z.j. [1646 en z.j.], 530; 1 deel en 2 stukken
            - Kohier, 1728; met bijlagen, z.j. [1728 en z.j.], 531; 1 deel en 2 stukken
          - Stukken betreffende verlaten landen en de daarop rustende verpondingen, 1680-1733.; 532; 1 omslag
          - Aantekeningen betreffende de grootte van het ambacht en de verpondingen over, 1542-1714, z.j.; 533; 1 katern en 3 stukken
          - Staten van morgens en morgengelden in de polders van Ter Aar, 1713 en z.j.; met bijlagen, 1717 en z.j., [1713, 1717 en z.j.]; 534; 1 katern en 4 stukken
          - Staat van percelen in het ambacht Nieuwveen, die sinds 1651 gebracht zijn onder de Noordeindse polder, z.j.; 535; 1 stuk
        - kwijtschelding van verpondingen, 8.2
          - Resolutie van de Staten van Holland betreffende de vrijstelling van verveende landen in Amstelland, Delfland, Rijnland en Schieland van de honderdste penning voor 1705, 536; Gedrukt; 1 stuk
          - Stukken betreffende de kwijtschelding door de Staten van Holland van verpondingen aan het ambacht, 1674-1748.; 537; 1 pak
          - Stukken betreffende rekesten van schout en ambachtsbewaarders van Ter Aar aan het hoogheemraadschap Rijnland om kwijtschelding van morgengelden, 1707-1718.; 538; 1 katern en 4 stukken
        - inning, 8.3
          - Akte van attestatie van schout, secretaris, ambachtsbewaarders, schepenen en kerkmeesters van Ter Aar betreffende de onmogelijkheid de schulden van het ambacht aan belastingen en aan de voormalige ambachtsbewaarders te voldoen, 1706.; 539; 1 stuk
          - Briefwisseling van Cornelis van Aerssen met ambachtsbewaarders van Ter Aar betreffende inning van belastingen, 1710.; 540; 2 stukken
          - Brief van ingezetenen van Ter Aar aan Cornelis van Aerssen betreffende klachten over Maarten Mulder, belastinggaarder, 1715.; 541; 1 stuk
          - Resoluties van heer, schout en ambachtsbewaarders betreffende de inning der belastingen, 1726-1762.; 542; 1 omslag
          - Aantekeningen van Cornelis van Aerssen betreffende de salarissen van gaarders in Ter Aar en elders, z.j.; 543; 2 katernen en 2 stukken
          - Brief van een procureur aan Cornelis van Aerssen betreffende een bevestiging door de Staten van Holland in 1645 van het ambacht in het recht op verhoging van de verpondingen, 1713; met bijlagen, 1701-1702; afschriften, 1712 en z.j., [1713, 1701-1702, 1712 en z.j.]; 544; 1 katern en 2 stukken
        - Spaarndammer geld, 8.4
          - Lijst van voorwaarden van verpachting door schout en ambachtsbewaarders van de inning van het Spaarndammer geld, 1674.; 545; 1 katern
          - Rekeningen van het Spaarndammer geld en de binnenlandse kosten, 1724-1771; met staat van saldi, z.j., [1724-1771 en z.j.]; 546; 1 pak
        - lente- en herfstbede, 8.5
          - Kohieren van de lente- en herfstbede van Langeraar, 1637-1664.; 547; 6 katernen
          - Kohier van de lente- en herfstbede van Ter Aar, 1670-1671; met bijlage, 1672., [1670-1671, 1672]; 548; 1 katern en 1 stuk
        - buitengewone verpondingen, 8.6
          - Staten van de gewone en buitengewone verpondingen van Ter Aar over, 1678-1714, z.j.; 549; 3 katernen en 1 stuk
          - Rekeningen van de gewone en buitengewone verpondingen, 1715-1770; met bijlagen, 1715-1716 en z.j., [1715-1770 en z.j.]; 550; 1 pak restanten
        - restanten, 8.7